---
title: "Assembly stat report"
date: "`r format(Sys.time(), '%d %B, %Y')`"
author: "Théo DURAND and Simon BACHE"
params:
   rmd: "report.Rmd"
output:
  rmdformats::readthedown:
    fig_caption: TRUE
    lightbox: TRUE
    gallery: TRUE
    mathjax: "rmdformats"
    highlight: pygments
    toc_depth: 5
    toc_float:
      collapsed: false
      smooth_scroll: false

---
<style>

h1,h2,h3,h4,h5,h6,legend{
color: #000000;
}
.footer{
    position:absolute; top:0; right:20px; padding:30px; height:180px
    }
</style>

```{r load package, include=FALSE, echo= FALSE, message = FALSE, warning = FALSE}
knitr::opts_chunk$set(echo = FALSE, warning=FALSE)
suppressMessages(library('knitr', warn.conflict = FALSE, quietly = TRUE))
suppressMessages(library('plotly', warn.conflict = FALSE, quietly = TRUE))
suppressMessages(library('rmdformats', warn.conflict = FALSE, quietly = TRUE))
suppressMessages(library('DT', warn.conflict = FALSE, quietly = TRUE))
suppressMessages(library('ggplot2', warn.conflict = FALSE, quietly = TRUE))
suppressMessages(library('rmarkdown', warn.conflict = FALSE, quietly = TRUE))
suppressMessages(library('readr', warn.conflict = FALSE, quietly = TRUE))
suppressMessages(library('reticulate', warn.conflict = FALSE, quietly = TRUE))
suppressMessages(library('stringr', warn.conflict = FALSE, quietly = TRUE))
```
# General stat on assembly{.tabset .tabset-fade}

```{r Importation des données, echo=FALSE, message=FALSE, warning=FALSE, include=TRUE}
#file.quality <- snakemake@input$idxstats_resume
file.quality = paste0(snakemake@params$csv_all_dir,"/")
#cvs_table <- read.table(file=file.quality, sep=",", header=TRUE)
#file.quality.depth <- snakemake@input$depth_resume
# file.quality.depth <- "/media/work/RattleSNP-git/script/all_mapping_stats_Depth_resume.csv"
#csv_dir = "/home/durand/PycharmProjects/CIRAD/CSV_file"
csv_dir_snakemake = paste0(snakemake@params$csv_all_dir,"/")
csv_files = list.files(csv_dir_snakemake)
idxstat_resume <- snakemake@input$idxstats_resume
table_idxstat <- read.table(file=idxstat_resume, sep="\t", header=TRUE)
depth_resume <- snakemake@input$depth_resume
datatableDepth <- read.table(file=depth_resume, sep="\t", header=TRUE)


```


```{r Stats contigs, echo=FALSE, message=FALSE, warning=FALSE, include=FALSE}
toto = NULL
for (i in 1:length(csv_files)) {
  #cat(sprintf(paste0("## ",csv_files[i],"\n\n")))
  csv_all = read.table(paste0(file=file.quality,csv_files[i]),sep=",",header=TRUE)
  csv_replace = str_replace(csv_files[i],".csv","")
  toto = c(toto, knit_expand(text="# {{csv_replace}}\n\n{{dt}}\n\n", quiet = TRUE , echo =F,message=F,dt = (DT::datatable(csv_all, caption =" Tableau des statistiques des tailles , %N , GC% et profondeur des contigs de l'assemblage",
              rownames = NULL,
              colnames = c(colnames(csv_all)),
              escape = FALSE,
              class = 'table table-striped table-bordered table-hover',
              extensions = 'Buttons',
              filter = list(position = 'top', clear = FALSE, plain = TRUE),
              option= list(
                         paging=TRUE,searching = TRUE,ordering=TRUE,scrollCollapse=FALSE,server = TRUE, autoWidth = TRUE,
                         dom = 'BRSPQlfrtip',
                         buttons = c('copy', 'csv', 'excel', 'pdf', 'print')
                         )
             )
  )))
  
}
```
```{r, results='asis', echo=FALSE, message = FALSE, warning = FALSE, include=TRUE}
cat(paste(knit(text = toto,quiet=T), collapse = '\n'))
```


# BUSCO RESULTS{.tabset .tabset-fade}

```{r, Generation figure busco R, echo=FALSE, message=FALSE, warning=FALSE, include=TRUE}

figure_busco =snakemake@input$figure_busco
knitr::include_graphics(figure_busco)

```

# STRUCTURAL VARIANT{.tabset .tabset-fade}

```{r, Structural variant busco R, echo=FALSE, message=FALSE, warning=FALSE, include=TRUE}

csv_dir_structural = paste0(snakemake@params$csv_struct_dir,"/")
csv_file_struct = list.files(csv_dir_structural)
df_struct = paste0(snakemake@params$csv_struct_dir,"/")

sv = NULL
for (i in 1:length(csv_file_struct)) {
  #cat(sprintf(paste0("## ",csv_files[i],"\n\n")))
  csv_all_struct = read.table(paste0(file=df_struct,csv_file_struct[i]),sep=",",header=FALSE)
  csv_replace_sv = str_replace(csv_file_struct[i],".csv","")
  sv = c(sv, knit_expand(text="# {{csv_replace_sv}}\n\n{{dt}}\n\n", quiet = TRUE , echo =F,message=F,dt = (DT::datatable(csv_all_struct, caption =" Structural variation (descriptif)",
              rownames = NULL,
              colnames = c("Structural Variants","Counts"),
              escape = FALSE,
              class = 'table table-striped table-bordered table-hover',
              extensions = 'Buttons',
              filter = list(position = 'top', clear = FALSE, plain = TRUE),
              option= list(
                         paging=TRUE,searching = TRUE,ordering=TRUE,scrollCollapse=FALSE,server = TRUE, autoWidth = TRUE,
                         dom = 'BRSPQlfrtip',
                         buttons = c('copy', 'csv', 'excel', 'pdf', 'print')
                         )
             )
  )))


}
```

```{r, results='asis', echo=FALSE, message = FALSE, warning = FALSE, include=TRUE}
cat(paste(knit(text = sv,quiet=T), collapse = '\n'))
```

# Library size / mapped{.tabset .tabset-fade}

```{r Visualisation des taille de librairie, echo=FALSE, message=FALSE, warning=FALSE, include=TRUE}
DT::datatable(table_idxstat, caption =" Tableau n°1: Tableau des statistiques de taille des librairies et pourcentage de mapping",
              rownames = NULL,
              colnames = c("Sample",colnames(table_idxstat[,2:4])),
              escape = FALSE,
              class = 'table table-striped table-bordered table-hover',
              extensions = 'Buttons',
              filter = list(position = 'top', clear = FALSE, plain = TRUE),
              option= list(
                         paging=TRUE,searching = TRUE,ordering=TRUE,scrollCollapse=FALSE,server = TRUE, autoWidth = TRUE,
                         dom = 'BRSPQlfrtip',
                         buttons = c('copy', 'csv', 'excel', 'pdf', 'print')
                         )
              )
```


# Stats mapped reads

```{r Visualisation of Depth, echo=FALSE, message=FALSE, warning=FALSE, include=TRUE}
datatable(datatableDepth, caption =" Tableau n°1: Tableau de mapping",
          colnames = colnames(datatableDepth),
          rownames = NULL,
          extensions = 'Buttons',
          style = 'bootstrap', class = 'table table-striped table-bordered table-hover',
          filter = list(position = 'top', clear = FALSE, plain = TRUE)
        )
       #%>%
      #formatStyle(TRUE,valueColumns ='poucent',color = 'black',font ='bold',background = styleInterval(c(0,25000), c('white','red','white')))
```






<footer>
        <p style="text-align: center;">Snakemake report of workflow <a target="_blank" href="https://github.com/thdurand4/assembly_finder">AssemblyFinder</a> created by <a target="_blank" href="https://github.com/thdurand4">Théo DURAND</a> and <a target="_blank" href="https://github.com/SimonBache">Simon BACHE</a></p>
        <p style="text-align: center;"><a target="_blank" href = "mailto:thdurand33@gmail.com"><span style="color: #808080;"><em>thdurand33@gmail.com</em></span></a> & <a target="_blank" href = "mailto:simonbch30@gmail.com"><span style="color: #808080;"><em>simonbch30@gmail.com</em></span></a></p>
</footer>
